臺灣高等法院臺中分院刑事判決　96年度重上更(七)字第28號
上　訴　人
即　被　告　ｎ○○
選任辯護人　陳呈雲律師
上訴人　即
被告之配偶　甲戊○
上列上訴人因常業竊盜案件，不服臺灣臺中地方法院中華民國84
年8月22 日第一審判決（民國83年度訴字第4015號，起訴案號：
臺灣臺中地方法院檢察署民國83年度偵字第12968、12971、1297
8、14271、16288、16710、17279、19411、16230 號），提起上
訴，經判決後，由最高法院第7次發回更審，本院判決如下：
    主      文
原判決關於ｎ○○部分撤銷。
ｎ○○連續結夥三人以上，攜帶兇器，於夜間侵入有人居住之建
築物竊盜，累犯，處有期徒刑肆年拾月。如附表五所示之工具均
沒收。
    事  實
一、ｎ○○曾犯妨害自由及多次竊盜前科，其最近一次，係於民
    國（下同）七十八年間因竊盜罪，經臺灣臺南地方法院於七
    十九年四月三十日判處有期徒刑一年確定，於八十年一月一
    日執行完畢。其仍不知悔改，竟又與盧長壽 (經本院以九十
    一年重上更(六)字第一三五號判處有期徒刑二年六月確定 )、
    林金章、于治國 (以上二人均經本院更(七)審判處有期徒刑三
    年十月及宣付強制工作三年，現上訴三審中)、陳劍文（ 業
    經本院八十八年度重上更(四)字第一號判決有期徒刑壹年拾月
    ，緩刑伍年確定）、趙秀第（另由本院審理中）、謝平順、
    楊志誠等人，以自己單獨或以二至四人不等為一組之組合，
    單獨或共同於附表一所示之行為人、犯罪時間、地點，以客
    觀上足以供作兇器使用之大型鐵撬、大型起子等為工具，進
    入犯罪地點，以破壞保險櫃及抽屜之方式竊取財物。嗣經警
    循線查獲後，並扣得ｎ○○所有供犯罪所用如附表五之工具
    。
二、案經臺中縣警察局烏日分局、臺中縣警察局東勢分局、屏東
    縣警察局東港分局、南投縣警察局竹山分局、彰化縣警察局
    北斗分局報請偵辦及臺北縣警察局瑞芳分局報請臺灣臺北地
    方法院檢察署呈請臺灣高等法院檢察署核定移轉臺灣臺中地
    方法院檢察署檢察官偵查起訴、併案及臺灣彰化地方法院檢
    察署移送併案審理。
    理  由
一、按被告以外之人於審判外之言詞或書面陳述，雖為傳聞證據
    ，不得作為證據，但經當事人於審判程序同意作為證據，法
    院審酌該言詞陳述或書面陳述作成之情況，認為適當者，亦
    得為證據。又當事人代理人或辯護人於法院調查證據時，知
    有第一百五十九條第一項不得為證據之情形，而未於言詞辯
    論終結前聲明異議者，視為同意作為證據，刑事訴訟法第
    一百五十九條第一項、第一百五十九條之五定有明文。經查
    被害人戌○○、巳○○、甲宇○、Ｕ○○、甲Ｂ○、ｆ○○
    、Ｔ○○、甲丑○、甲Ｘ○○、ａ○○、壬○○○、甲Ｌ○
    、甲乙○、林巽金、Ｅ○○、Ｗ○○、甲Ｇ○、甲Ｔ○、己
    ○○、甲ｈ○、王玉美、ｊ○○、ｈ○○、玄○○、甲戌○
    、ｓ○○、甲申○、ｍ○○、Ｆ○○、ｉ○○、甲Ｚ○、ｑ
    ○○、甲庚○、甲Ｉ○、ｃ○○、未○○、子○○等三十七
    人之警訊筆錄，被告於言詞辯論終結前均未聲明異議，本院
    審酌該等被害人均係供述被害經過，並無違法取供情事，自
    均得作為證據，先予敘明。
二、訊據被告ｎ○○，固坦承其於原審所勾選的，其有做 (見更
    (六)卷第74頁背面) ，而其於原審所勾選的即起訴書附表一編
    號 1至43號，及60、66、79、89、96、105、111、115、142
    等號  (見原審卷第157及195頁)，故被告已坦承有犯本案附
    表一編號1至7號及12、16、18、23、24、26、29、31、35等
    號之犯行。其又於本院84年上訴字第2931號案供稱：我只有
    犯起訴書附表一編號21、56、59、60、66、79、89、96、10
    5、1 06、111、115、116、117、118、142等案 (見本院84
    年上訴字第2931號卷一第127頁正面，卷三68頁正面)，故其
    顯然坦承有犯本案附表一編號10、11、12、16、18、23、24
    、26、27、29、31、32、33、35等號之犯行。次查，共犯于
    治國於本院91重上更(六)字第 135號案供稱，其有犯本院90年
    重上更(五)字第59號案附表一編號10至13、15至22、25、29、
    33、35、38、42、46、49、52、53、54、56等號之犯罪 (見
    本院91重上更(六)字第135號卷第96頁)，故其顯然坦承有犯本
    案附表一編號8至11號，13至20號及21、23、24、25、26、2
    8、29、31、34、35 等號之犯行。又其於原審供稱：起訴書
    附表一編號56、59、60、66、79、89、96、105、111、 115
    、142等案，我有作 (見原審卷157頁) ，故其顯然坦承有犯
    本案附表一編號10、11、12、16、18、23、24、26、29、31
    、35等號之犯行。其又於本院84年上訴字第2931號案供稱：
    我承認參與起訴書附表一編號56、59、60、66、79、89、96
    、105、111、115、142等案 (見本院84年上訴字第2931號卷
    128頁背面，卷三69頁正面)，故其顯然坦承有犯本案附表一
    編號10、11、12、16、18、23、24、26、29、31、35等號之
    犯行。共犯林金章於本院91年重上更(六)字第 135號案供稱，
    其有犯本院90年重上更五字第59號案附表一編號14、18、20
    、29、33、38、39、46、49、57等號之犯罪 (見本院91年重
    上更(六)字第135號卷第133頁正面) ，故其顯然坦承有犯本案
    附表一編號12、16、18、23、24、26、27、29、31、36等號
    之犯行。林金章又於本院84年上訴字第2931號案供稱：我只
    做起訴書附表一編號56、59、60、66、79、89、96、105、1
    06、111、115、139、142等案是我作的 (分見本院84年上訴
    字第2931號三卷69頁正面，卷一128頁正面)，故其顯然坦承
    有犯本案附表一編號10、11、12、16、18、23、24、26、27
    、29、31、36、35等號之犯行。其於原審亦供稱：起訴書附
    表一編號60、66、79、89、105、115等案是我作的，故其顯
    然坦承有犯本案附表一編號12、16、18、23、26、31等號之
    犯行。共犯陳劍文於原審坦承起訴書附表一編號60、82等號
    案，ｎ○○犯罪時其有搭載 (見原審卷第57頁背面)，足見
    其有參與本案附表一編號12、22等號之犯行。而盧長壽於本
    院91年重上更(六)字第135號判刑後並無上訴，顯然其不否認
    附表一編號30、32、33之犯行。而被告ｎ○○及共犯于治國
    、林金章、陳劍文等之供詞，並與被害人戌○○、巳○○、
    甲宇○、Ｕ○○、甲Ｂ○、ｆ○○、Ｔ○○、甲丑○、甲Ｘ
    ○○、ａ○○、壬○○○、甲Ｌ○、甲乙○、林巽金、Ｅ○
    ○、Ｗ○○、甲Ｇ○、甲Ｔ○、己○○、甲ｈ○、王玉美、
    ｊ○○、ｈ○○、玄○○、甲戌○、ｓ○○、甲申○、ｍ○
    ○、Ｆ○○、ｉ○○、甲Ｚ○、ｑ○○、甲庚○、甲Ｉ○、
    ｃ○○、未○○、子○○等人在警訊中指訴情節相符。而被
    告ｎ○○對共犯于治國、林金章、陳劍文等之供詞，及與被
    害人戌○○等人之供述，並無爭執，自得採為證據。復有扣
    案證物可資佐證，被告ｎ○○有如附表一所列之竊盜事證，
    已至明確，犯行堪資認定。茲應說明者，即被告ｎ○○與共
    犯于治國、林金章、陳劍文、盧長壽等雖於警訊中分別坦承
    有附表二、三、四所列之犯行，然被告ｎ○○、共犯于治國
    、林金章、盧長壽等於被借提調查回看守所時，均遍體鱗傷
    ，此有理由五之1敘明可稽，且彼等所供述之犯行，有的被
    告在監執行，或在執行強制工作，共犯亦然，故被告及共犯
    于治國等辯稱，有被刑求，所供不實，自堪採信，故不能以
    警詢所供，為論罪之依據。至附表二所列之被害人宙○○等
    之指訴，因其等只指訴被害經過，並未指明行竊者係何人，
    故亦不能僅憑以為被告不利之認定。故本院以被告及共犯在
    原審及本院前審所供及不否認者，及參酌被害人之指訴為論
    罪科刑之依據。
三、核被告ｎ○○所為，係犯附表一所列「所犯法條」之罪，被
    告與附表一所列「行為人」對於犯罪行為有意思之聯絡，及
    行為之分擔，均為共同正犯。被告先後多次竊盜行為，時間
    相接，犯罪構成要件相同，顯係基於概括犯意，為連續犯，
    應依修正前之連續犯規定，論以刑法第三百二十一條第一項
    第四款、第三款、第一款之一罪，並加重其刑（按連續犯業
    經修正公布，並於九十五年七月一日生效，比較修正前後之
    法律，以修正前之法律有利於被告，自應適用修正前之刑法
    第五十六條規定。又常業竊盜罪，業經修正公布廢除，並於
    九十五年七月一日生效，本院亦不能對被告論以常業竊盜罪
    ）。又被告ｎ○○於七十八年間，因犯竊盜罪，經臺灣臺南
    地方法院判處有期徒刑一年確定，於八十年一月一日執行完
    畢，有臺灣高等法院檢察署刑案資料查註紀錄表四份附卷可
    稽，被告ｎ○○於五年內又再犯有期徒刑以上之本罪，為累
    犯，應依法加重其刑。
四、原審以被告罪證明確，予以論罪科刑，原以不合，惟查(1)原
    審未斟酌被告ｎ○○警訊中之自白，尚有部分與事實不符（
    詳如理由欄五所述），而據以認定被告ｎ○○竊盜犯行，顯
    有違誤。且如附表四編號十八部分之犯行，並不成立竊盜罪
    （詳如理由欄五之４所述），及如附表四編號一至十七部分
    為被告ｎ○○前案之判決確定效力所及（詳如詳如理由欄五
    之２所述），原審就此部分亦予論罪科刑，容有違誤。(2)、
    趙秀第於八十二年八月四日始自臺灣臺中監獄出監，有臺灣
    臺中監獄九十年四月十九日中監總字第二○四○號函及趙秀
    第服刑資料表一份在卷可稽（詳見本院更五審卷第一宗第一
    一○頁、第一一一頁），趙秀第顯無從於在監之時間與ｎ○
    ○、于治國共同犯罪，是原審認定趙秀第與ｎ○○、于治國
    共犯本院八十八年度重上更(四)字第一號判決書附表一編號１
    ３、１５之犯行，顯與事實不符。被告ｎ○○及其配偶甲戊
    ○等上訴意旨否認部分犯行，雖均無理由，惟原審判決關於
    被告ｎ○○部分，既有上述可議之處，應由本院將原判決關
    於被告ｎ○○部分予以撤銷改判。爰審酌被告ｎ○○有竊盜
    罪之犯罪前科，及其犯罪之動機、目的、手段、所生危害、
    竊盜之次數，及其等正值壯年之際，竟不思以正當方法謀生
    ，卻四處行竊，危害社會治安至鉅及犯後態度等一切情狀，
    量處以有期徒刑四年十月，又扣案如附表五所示之工具，為
    被告ｎ○○所有，業據其供明在卷，且為供犯罪所用之物，
    故併予宣告沒收，至扣案屬被告林金章、陳劍文、盧長壽所
    有之物，均非違禁物，且被告林金章、陳劍文、盧長壽均否
    認係供犯罪所用，故另不為沒收之諭知，附此說明。
五、原審法院檢察署檢察官公訴意旨另以：被告ｎ○○尚有如附
    表二、四所示之犯行，而併案意旨亦另認，被告ｎ○○尚有
    如附表三所示之犯行。然訊之被告ｎ○○堅決否認有此部分
    犯行，辯稱：警訊中係遭刑求而為不實自白，且自白不實等
    語，而公訴人認上開被告ｎ○○有此部分犯行，無非以被告
    ｎ○○與共犯林金章及于治國等於警訊中之自白，為其論據
    。然按被告之自白，須非出於強暴、脅迫、利誘、詐欺、違
    法羈押或其他不正之方法所取得，且與事實相符者，始得為
    證據。刑事訴訟法第一百五十六條第一項定有明文。經查：
１、共犯于治國於八十三年七月二十八日借訊後，還押臺灣臺中
    看守所（以下簡稱為臺中看守所）時，額頭有裂傷約四公分
    ，八十三年八月二十七日再次借訊還押時，亦有左手肘腫痛
    情形，而共犯盧長壽於八十三年一月十七日入所，亦因他故
    ，有左胸痛感，八十四年一月十七日入所，因他故，有前胸
    腹及背部刮傷，八十四年一月十八日借提解還入所，因他故
    而有前胸、腹及背部擦傷，八十四年一月二十六日入所因他
    故有腹部多道刮傷，八十四年二月十三日因借提還押時，有
    右後大腿瘀血及紅腫，八十四年二月二十二日入所，因他故
    有右大腿瘀傷，亦經臺中看守所以八十四年十一月二十八日
    中所榮戒字第四五○四號函所檢具之借提還所後製作內外
    傷紀錄表影本在卷可證，而被告ｎ○○於八十三年八月一日
    借提還所因他故雙腋下、雙膝蓋後方及雙手腕處有傷痕，八
    十三年八月十日借提還所，亦因他故有前胸多處紅腫瘀血，
    並經還所，後由所方作成談話筆錄，經被告ｎ○○表示，借
    提時遭刑求，有臺中看守所八十四年十二月六日中所榮戒
    字第四六一五號函檢具之內外傷記錄及談話筆錄影本各一份
    在卷可證，而共犯林金章於八十三年八月二日借提入所，亦
    因他故受有前胸及後背多處瘀傷，八十三年八月五日入所時
    ，亦因他故有右下巴腫、胸前腹部瘀傷，有台中看守所八十
    四年十二月六日中所榮戒字第四六一六號函檢具之內外傷
    記錄表影本在卷可憑，已如上述。足認被告ｎ○○與共犯林
    金章、盧長壽、于治國所辯，此部分筆錄遭警刑求所致，尚
    非無據，被告及共犯其餘部分筆錄，雖無証據足認曾受刑求
    ，尤以共犯盧長壽於八十四年二月十七日警訊時，曾委任許
    名宗律師到埸，當時並無刑求情形，固經證人即當時在埸由
    被告盧長壽所委任之許名宗律師於本院前審調查時所結證（
    本院更(三)卷第一三六頁），然參酌共犯林金章於八十年七月
    五日起至八十一月一月十一日移送臺灣泰源技能訓練所前，
    在臺灣臺北監獄服刑，有臺灣臺北監獄八十四年十一月二十
    三日北監璧總籍字第一○八二八號簡便行文表在卷可憑，而
    林金章於八十年七月五日入所至八十二年五月二十五日始停
    止執行出臺灣泰源技能訓練所，有臺灣泰源技能訓練所八十
    四年十一月二十日泰總籍字第一六四四號簡便行文表一份在
    卷可稽（詳見本院前審卷第二宗第十頁），且依共犯林金章
    刑案資料查註紀錄表所示，林金章係於八十二年四月十九日
    經臺灣臺北地方法院八十二聲字第三二○號裁定強制工作處
    分停止繼續執行，停止期間並付保護管束，且於八十二年九
    月九日交付保安處分（詳見臺灣臺中地方法院檢察署八十三
    年度偵字第一二九六八號卷第四頁），是林金章停止強制工
    作出所之日應為八十二年五月二十五日至明，另被告于治國
    於七十八年六月二十三日入臺灣泰源技能訓練所，至八十一
    年七月三十一日出所，亦有該所八十四年十一月二十日泰總
    籍字第一六四四號函在卷可證，而林金章於七十四年十月八
    日入臺灣臺灣看守所，至同年月十一日出所，ｎ○○於七十
    九年四月七日入該所，至同年十月三日移臺灣臺南監獄臺灣
    分監執行，至八十年四月十日移臺灣宜蘭監獄執行，亦有臺
    灣臺南看守所八十四年十一月二十一日南所憲總一八八○號
    簡便行文表在卷可證，而被告ｎ○○於七十九年七月三日入
    臺灣宜蘭監獄執行，至八十年八月三十一日奉准假釋出監，
    亦有該監八十四年十一月三十日宜監總字第六○四七號簡
    便行文表可憑。（按ｎ○○固於七十九年四月七日入臺灣臺
    南看守所至同年十月三日移臺南分監執行，至八十年四月十
    日移臺灣宜蘭監獄執行，有臺灣臺南看守所八十四年十一月
    二十一日南所憲總一八八○號簡便行文表可稽，而臺灣灣宜
    蘭監獄八十四年十一月三十日宜監總字第六○四七號簡便
    行文表，又謂ｎ○○於七十九年七月三日入臺灣灣宜蘭監獄
    執行，至八十年八月三十一日奉准假釋出監，該二監獄執行
    之時間似部分有重疊衝突，惟依卷附ｎ○○之臺灣高等法院
    被告全國前案紀錄表所示，臺灣臺南地方法院檢察署係受臺
    灣宜蘭地方法院檢察署囑託代為執行「詳見本院更五審卷第
    七十三頁」，是本件被告ｎ○○執行期間，應無衝突，附予
    敘明。），另被告ｎ○○在八十三年八月二十五日至八十三
    年八月二十六日，共犯林金章在七十九年九月二十七日至八
    十年七月九日及八十年十月一日至同年十月四日在臺北看守
    所，共犯于治國七十八年五月三十一日至七十八年六月二十
    三日及七十八年七月二十五日至七十八年七月二十八日、七
    十八年十二月八日至七十九年二月八日及八十三年八月二十
    五日至八十三年八月二十六日在臺北看守所，亦有臺北看守
    所八十四年十一月三十日北所總字第七七九一號函在卷可證
    ，另趙秀第於七十九年九月十四日至八十年一月一日在臺灣
    臺中監獄執行，於八十年一月一日減刑期滿，由臺灣桃園地
    方法院接押，又於八十一年四月二日又入臺灣臺中監獄至八
    十二年八月十四日假釋出獄，有臺灣臺中監獄九十年四月十
    九日中監總字第二○四○號函及趙秀第服刑資料表一份在卷
    可稽（詳見本院更五審卷第一宗第一一○頁、第一一一頁）
    ，又謝平順於七十六年十一月十八日至八十一年七月三十一
    日間，在臺灣泰源技能訓練所執行保安處分，有該所八十四
    年十二月二十日泰總籍字第一八九八號函在卷可證，足認
    、附表二所示編號１０犯罪時，被告ｎ○○在監執行，是本
    部分顯無從認定被告ｎ○○涉有竊盜犯行，原審法院檢察署
    檢察官認被告所涉本部分犯行，與被告ｎ○○經論罪科刑部
    份有連續犯之裁判上一罪關係，爰不另為無罪之諭知。、
    附表二所示編號１７、１８、２０、２４、２８等件犯罪時
    ，共犯林金章在監執行，而附表二所示編號１０、１１、１
    ２、１４、１５、１６、１７、１９等件犯罪，被告ｎ○○
    等自白共同犯案之趙秀第在監執行，足見被告ｎ○○與共犯
    林金章、盧長壽於警訊中所供，均有與事實不符情形，是本
    件被告及共犯等警訊中此部分之自白，是否可信，自有可疑
    ，是本部分亦無從認定被告ｎ○○涉有竊盜犯行，因此部分
    與被告經論罪科刑部份，有連續犯之裁判上一罪關係，爰不
    另為無罪之諭知。
２、又附表二所示編號１０至１９部分，被告ｎ○○於原審時雖
    亦承認，但其中共犯林金章或趙秀第係在監服刑中，亦應認
    自白與事實不符，而不能為犯罪認定依據。附表二所示編號
    １至９部分及附表四編號１至１７部分，因被告ｎ○○在七
    十九年四月三十日，曾因竊盜罪經臺灣臺南地方法院判處有
    期徒刑一年確定，有該院七十九年度訴字第六二號刑事判決
    及八十六年三月十二日南院慶刑日七九訴六二字第一四七六
    八號函各一份足按（見本院八十五年度上更(一)字第二○七號
    卷(一)第五十六頁及第一百七十六頁），故被告ｎ○○此部分
    所為，應為上開確定判決既判力效力所及，然此部分公訴人
    認與前開已論罪科刑部分有裁判上一罪關係，故不另為免訴
    之諭知。附表二編號90部分，雖于治國雖於本院前審供稱：
    90年重上更(五)字第59號案附表二編號13(即本附表二編號90)
    我有犯 (見本院91重上更(六)字第135號卷第97頁)，然其七十
    八年六月至八十一年七月三十一日，尚在泰源所執行，如何
    能於八十一年二月間犯該罪，足見所供不實。自難據其上開
    供述而認定被告有該項犯行。因原審法院檢察署檢察官認此
    部分與上開已論罪科刑部分，有裁判上一罪關係，亦不另為
    無罪之諭知。
３、附表二編號７６部分，被告ｎ○○係稱，該次伊夥同林金章
    、趙秀第等人持鐵撬、螺絲起子破壞和總傢俱公司鐵窗及門
    窗，利用夜間入內行竊，但被該公司守衛發現後即逃跑，所
    以未得手任何財物；被告林金章稱，該案係伊與ｎ○○、趙
    秀第等人，由ｎ○○攜帶大型一字型起子等工具，欲進入該
    公司破壞鐵窗及門窗時，被守衛發現，伊等便立即逃跑，沒
    行竊得逞。共犯陳劍文稱，伊只負責在外看管作案車輛，未
    侵入住宅行竊，該次未竊得任何物品云云（見臺灣臺中地方
    法院檢察署民國八十三年度偵字第一二九六八號偵查卷第三
    十六頁背面、第三十七頁正面、第四十頁、第四十六頁）。
    參酌被害人ｖ○○指稱：該次竊嫌在破壞公司鐵窗及門窗時
    ，被其公司守衛發覺就逃跑，所以沒有財物受損（見同上偵
    查卷第五十頁）等語，故此部分並不成立竊盜罪（最高法院
    二十八年滬上字第八號判例參照）。惟因公訴人認此部分與
    上開科刑部分，係屬具有連續關係之裁判上一罪，故亦不另
    為無罪之諭知。
４、附表四編號１８部分，被告ｎ○○、謝平順及盧長壽等三人
    固已侵入中華民國合作社佳里分社，但尚未著手於翻箱倒櫃
    之行為，業據證人即該分社之經理Ｙ○○結證在卷（見本院
    八十五年度上更(一)字第二○七號卷(一)第一百二十三頁），故
    此部分並不成立竊盜罪（最高法院二十八年滬上字第八號判
    例參照）。惟因原審法院檢察署檢察官認此部分與上開科刑
    部分，係屬具有連續關係之裁判上一罪，故亦不另為無罪之
    諭知。
５、附表二編號所列案件，除上開理由五之１至４所列案件以外
    之案件，及附表三部分，因被告及共犯于治國、林金章等在
    原審及本院前審均堅決否認有該部分之犯罪事實，而被告及
    共犯于治國、林金章等，於警訊時確被刑求，亦已論述如上
    ，彼等警訊時之供述，自難輕予置信，而該部分之被害人又
    不能明確指明行竊者為何人，其餘復查無其他積極證據，足
    證被有該部分犯行，要難令負該部分刑責，因原審法院檢察
    署檢察官認此部分與上開科刑部分，係屬具有連續關係之裁
    判上一罪，故亦不另為無罪之諭知。
據上論斷，應依刑事訴訟法第369條第1項前段、第364條、第299
條第1項前段，刑法第28條、第321條第1項第4款、第3款、第1款
、第47條、第38條第1項第2款，修正前刑法第56條，判決如主文
。
本案經檢察官甲ｅ○到庭執行職務。
中　　華　　民　　國　　96　　年　　8 　　月　　22　　日
            刑事第二庭  審判長法　官  李  璋  鵬
                              法  官  蕭  錦  鍾
                              法  官  胡  森  田
上列正本證明與原本無異。
不得上訴。
                              書記官  籃  營  昌
中　　華　　民　　國　　96　　年　　8 　　月　　22　　日
附表一：
┌──┬────┬───┬───────┬─────┬───┬─────┬──────┐
│編號│犯罪時間│被害人│犯  罪  地  點│竊取財物  │行為人│ 備     考│所犯法條    │
│    │        │      │              │(新台幣)  │      │          │            │
├──┼────┼───┼───────┼─────┼───┼─────┼──────┤
│ １ │八十一年│戌○○│台北市南港區向│四萬七千  │ｎ○○│有人居住  │刑法第321條 │
│    │二月間凌│      │陽路一三九號台│元        │      │          │第1項第3款、│
│    │ 晨     │      │北市政府工務局│          │      │          │第1款       │
│    │        │      │南港保養廠    │          │      │          │            │
│    │        │      │              │          │      │          │            │
├──┼────┼───┼───────┼─────┼───┼─────┼──────┤
│ ２ │八十一年│巳○○│桃園縣蘆竹鄉富│三千元    │ｎ○○│有人居住  │同上        │
│    │四月中旬│      │國路三段一一七│          │      │          │            │
│    │凌晨    │      │六號暘盛工業公│          │      │          │            │
│    │        │      │司            │          │      │          │            │
│    │        │      │              │          │      │          │            │
├──┼────┼───┼───────┼─────┼───┼─────┼──────┤
│ ３ │八十一年│甲宇○│彰化縣溪洲鄉好│十萬餘元  │ｎ○○│有人居住  │同上        │
│    │六月間凌│      │寮村下樹巷三號│          │      │          │            │
│    │晨      │      │台隆塑膠公司  │          │      │          │            │
├──┼────┼───┼───────┼─────┼───┼─────┼──────┤
│    │        │      │              │          │      │有人居住  │同上        │
│ ４ │八十一年│Ｕ○○│彰化縣溪州鄉中│ 金飾一批 │      │          │            │
│    │七月間  │      │路四段二二八號│ 現金十餘 │ｎ○○│          │            │
│    │凌晨    │      │信華食品公司  │ 萬元     │      │          │            │
│    │        │　　　│              │          │      │          │            │
├──┼────┼───┼───────┼─────┼───┼─────┼──────┤
│    │        │      │彰化市田中里田│          │      │有人居住  │同上        │
│ ５ │八十一年│甲Ｂ○│中莊四十八之一│一萬零八百│ｎ○○│          │            │
│    │七月廿八│      │號大云股份有公│七十五元  │      │          │            │
│    │日凌晨  │      │司            │          │      │          │            │
├──┼────┼───┼───────┼─────┼───┼─────┼──────┤
│    │        │      │              │          │      │有人居住  │刑法第321條 │
│ ６ │八十一年│ｆ○○│台北市○○○路│二十七萬六│      │          │第1項第3款、│
│　  │九月十四│      │三十之十二號台│千一百五十│ｎ○○│          │第1款       │
│　　│日凌晨  │      │灣鐵路貨物搬運│元        │      │          │            │
│　　│　      │      │公司          │          │      │          │            │
│    │        │      │              │          │      │          │            │
├──┼────┼───┼───────┼─────┼───┼─────┼──────┤
│    │        │      │              │          │      │有人居住  │同上        │
│ ７ │八十一年│Ｔ○○│台北縣新店市寶│五萬六千九│      │          │            │
│    │十二月三│      │高路六十號台灣│百五十四元│ｎ○○│          │            │
│    │十日凌晨│      │青果運銷合作社│          │      │          │            │
│    │        │      │              │          │      │          │            │
├──┼────┼───┼───────┼─────┼───┼─────┼──────┤
│ ８ │八十二年│甲丑○│彰化縣花壇鄉三│一千元    │ｎ○○│有人居住翻│刑法第321條 │
│    │五月間凌│      │眷村三芬路十五│          │于治國│牆進入以上│第1項第3款、│
│    │晨      │      │之六號加保保麗│          │      │開工具撬開│第2款、第1款│
│    │        │      │龍公司        │          │      │辦公室後門│            │
│    │        │      │              │          │      │進入行竊  │            │
├──┼────┼───┼───────┼─────┼───┼─────┼──────┤
│    │        │      │              │          │      │有人居住  │刑法第321條 │
│ ９ │八十二年│薛吳阿│台北縣新莊市思│十萬元    │ｎ○○│          │第1項第3款、│
│    │六月間某│娥    │源路一二五巷十│          │于治國│          │第1款       │
│    │日凌晨  │      │五、十七號裕興│          │      │          │            │
│    │        │      │工業公司      │          │      │          │            │
├──┼────┼───┼───────┼─────┼───┼─────┼──────┤
│    │        │      │              │          │      │有人居住  │刑法第321條 │
│１０│八十二年│ａ○○│彰化縣員林鎮浮│二萬餘元  │ｎ○○│          │第1項第4款、│
│　　│六月間某│      │圳路二段五八八│          │于治國│          │第3款、第1款│
│    │日凌晨  │      │號源豐超市    │          │林金章│          │            │
│    │        │      │              │          │      │          │            │
├──┼────┼───┼───────┼─────┼───┼─────┼──────┤
│    │        │      │              │          │      │有人居住  │刑法第321條 │
│１１│八十二年│任鄭寶│彰化縣彰化市福│一萬七千五│ｎ○○│          │第1項第3款、│
│    │七月初凌│珍    │田里四十二之八│百元      │于治國│          │第1款       │
│    │晨      │      │號億量企業公司│          │      │          │            │
│    │        │      │              │          │      │          │            │
├──┼────┼───┼───────┼─────┼───┼─────┼──────┤
│１２│八十二年│甲卯○│台北市士林區葫│八萬元（其│ｎ○○│由四樓頂未│刑法第321條 │
│    │七月間凌│謝美智│蘆街十三號台亨│中甲Ｌ○部│于治國│破壞侵入無│第1項第4款、│
│    │晨      │甲Ｌ○│建設公司      │分無損失）│陳劍文│人之該公司│第3款、第2款│
│    │        │      │              │          │林金章│持大型起子│            │
│    │        │      │              │          │      │、鐵鉗撬開│            │
│    │        │      │              │          │      │抽屜及保險│            │
│    │        │      │              │          │      │櫃。      │            │
├──┼────┼───┼───────┼─────┼───┼─────┼──────┤
│    │        │      │              │          │      │有人居住  │刑法第321條 │
│１３│八十二年│甲乙○│高雄縣林園鄉清│十萬元    │ｎ○○│          │第1項第3款、│
│    │七月間凌│      │水岩路四三三號│          │于治國│          │第1款       │
│    │晨      │      │統泰鋼鐵公司  │          │      │          │            │
│    │        │      │              │          │      │          │            │
│    │        │      │              │          │      │          │            │
├──┼────┼───┼───────┼─────┼───┼─────┼──────┤
│    │        │      │              │          │      │有人居住  │刑法第321條 │
│１４│八十二年│Ｊ○○│屏東縣瑪家鄉北│三十二萬元│ｎ○○│          │第1項第4款、│
│    │七月五日│      │葉村風景一○四│          │于治國│          │第3款、第1款│
│    │凌晨    │      │號山地文化園區│          │林金章│          │            │
│    │        │      │管理處        │          │      │          │            │
├──┼────┼───┼───────┼─────┼───┼─────┼──────┤
│    │        │      │              │          │      │有人居住  │同上        │
│１５│八十二年│Ｅ○○│南投縣鹿谷鄉中│一百零三萬│ｎ○○│          │            │
│    │七月十二│      │寮路四九之五號│六千七百元│林金章│          │            │
│    │日凌晨  │      │溪頭實驗林管理│          │于治國│          │            │
│    │        │      │局            │          │      │          │            │
├──┼────┼───┼───────┼─────┼───┼─────┼──────┤
│    │        │      │              │          │      │有人居住  │同上        │
│１６│八十二年│Ｗ○○│嘉義市○○路二│四萬餘元  │ｎ○○│          │            │
│    │七月十七│      │段四六一號振昌│          │于治國│          │            │
│    │日凌晨  │      │木材防腐工廠  │          │林金章│          │            │
│    │        │      │              │          │      │          │            │
├──┼────┼───┼───────┼─────┼───┼─────┼──────┤
│１７│八十二年│甲Ｇ○│台中縣東勢鎮東│三百零八萬│ｎ○○│有人居住  │刑法第321條 │
│    │七月二十│      │勢林場管理處  │五千二百廿│于治國│          │第1項第3款、│
│    │六日凌晨│      │              │四元      │林金章│          │第1款、第4款│
│    │二時    │      │              │          │      │          │            │
├──┼────┼───┼───────┼─────┼───┼─────┼──────┤
│    │        │      │              │          │      │有人居住  │刑法第321條 │
│１８│八十二年│甲Ｔ○│彰化市○○路四│著手行竊  │ｎ○○│          │第1項第3款、│
│    │七月初凌│      │段四一三巷一六│未得財物  │于治國│          │第1款、第2項│
│    │晨三時  │      │四號銓泰公司  │          │林金章│          │            │
│    │        │      │              │          │      │          │            │
├──┼────┼───┼───────┼─────┼───┼─────┼──────┤
│    │        │      │              │          │      │有人居住  │同上        │
│１９│八十二年│己○○│台東市○○路四│著手行竊  │ｎ○○│          │            │
│    │七月卅一│      │段四八五號台東│未得財物  │于治國│          │            │
│    │日凌晨  │      │林區管理處知本│          │林金章│          │            │
│    │        │      │工作站        │          │      │          │            │
├──┼────┼───┼───────┼─────┼───┼─────┼──────┤
│    │        │      │              │          │      │有人居住  │刑法第321條 │
│２０│八十二年│甲ｈ○│台中縣烏日鄉仁│二百八十萬│ｎ○○│          │第1項第4款、│
│    │八月廿七│王玉美│德村中山路一段│四千二百六│于治國│          │第3款、第4款│
│    │日凌晨一│      │四九七號明道中│十元、金飾│林金章│          │            │
│    │時      │      │學            │、金幣一批│      │          │            │
│    │        │      │              │          │      │          │            │
├──┼────┼───┼───────┼─────┼───┼─────┼──────┤
│    │        │      │              │          │      │有人居住  │同上        │
│２１│八十二年│ｊ○○│竹山鎮○○路三│四萬八千三│ｎ○○│          │            │
│    │八月四日│      │○五之五號瑞竹│百元      │于治國│          │            │
│    │凌晨    │      │合作社        │          │林金章│          │            │
│    │        │      │              │          │      │          │            │
├──┼────┼───┼───────┼─────┼───┼─────┼──────┤
│    │        │      │              │          │      │          │刑法第321條 │
│２２│八十二年│ｈ○○│南投縣彰南路三│著手行竊  │ｎ○○│以上開工具│第1項第4款、│
│    │十一月下│      │段一八五九巷一│未得財物  │林金章│毀越門扇侵│第3款、第2款│
│    │旬某日凌│      │號彰峰開發公司│          │陳劍文│入無人之該│、第2項     │
│    │晨      │      │              │          │      │公司行竊  │            │
├──┼────┼───┼───────┼─────┼───┼─────┼──────┤
│２３│八十三年│玄○○│台北市○○○路│五千元    │ｎ○○│有人居住  │刑法第321條 │
│    │一月底凌│      │三段二七號金利│          │于治國│          │第1項第4款、│
│    │晨      │      │亞餐廳        │          │林金章│          │第3款、第1款│
│    │        │      │              │          │      │          │            │
├──┼────┼───┼───────┼─────┼───┼─────┼──────┤
│    │        │      │              │          │      │有人居住  │同上        │
│２４│八十三年│甲戌○│彰化縣溪洲鄉溪│二百餘元  │ｎ○○│          │            │
│    │三月間凌│      │厝村興南路一○│          │于治國│          │            │
│    │晨      │      │一號三永電熱機│          │林金章│          │            │
│    │        │      │械公司        │          │      │          │            │
├──┼────┼───┼───────┼─────┼───┼─────┼──────┤
│    │        │      │              │          │      │有人居住  │同上        │
│２５│八十三年│ｓ○○│台南縣官田鄉南│三千元    │ｎ○○│          │            │
│    │三月中旬│      │村一二三號威致│          │于治國│          │            │
│    │凌晨    │      │鋼鐵公司      │          │趙秀第│          │            │
│    │        │      │              │          │      │          │            │
├──┼────┼───┼───────┼─────┼───┼─────┼──────┤
│    │        │      │              │          │      │有人居住  │同上        │
│２６│八十三年│甲申○│台中縣潭子鄉和│五千元    │ｎ○○│          │            │
│    │四月初凌│      │平路二一○巷五│          │林金章│          │            │
│    │晨二時  │      │號國際皮件公司│          │于治國│          │            │
├──┼────┼───┼───────┼─────┼───┼─────┼──────┤
│    │        │      │              │          │      │有人居住  │刑法第321條 │
│２７│八十三年│ｍ○○│彰化縣埔鹽鄉員│五千元    │ｎ○○│          │第1項第3款、│
│    │四月初某│      │鹿路一段一二四│          │林金章│          │第1款       │
│    │日凌晨  │      │號寶成飼料公司│          │      │          │            │
├──┼────┼───┼───────┼─────┼───┼─────┼──────┤
│    │        │      │              │          │      │有人居住  │刑法第321條 │
│２８│八十三年│Ｆ○○│台中縣大肚鄉蔗│五百元    │ｎ○○│          │第1項第4款、│
│    │四月六日│      │村中沙路一六│          │于治國│          │第3款、第1款│
│    │凌晨    │      │三號傳國實業公│          │林金章│          │            │
│    │        │      │司            │          │趙秀第│          │            │
├──┼────┼───┼───────┼─────┼───┼─────┼──────┤
│    │        │      │              │          │      │有人居住  │同上        │
│２９│八十三年│ｉ○○│台中縣豐原市豐│四萬三千四│ｎ○○│          │            │
│    │五月一日│      │勢路一段四一四│百元      │林金章│          │            │
│    │凌晨一時│      │號日銪企業公司│          │于治國│          │            │
│    │        │      │              │          │趙秀第│          │            │
├──┼────┼───┼───────┼─────┼───┼─────┼──────┤
│    │        │      │              │          │      │          │刑法第321條 │
│３０│八十三年│甲Ｚ○│台中縣豐原市育│十六萬二千│ｎ○○│同編號２２│第1項第4款、│
│    │五月二日│      │英路一六九號台│四百元    │盧長壽│          │第3款、第2款│
│    │凌晨    │      │中縣聯合社    │          │謝平順│          │            │
├──┼────┼───┼───────┼─────┼───┼─────┼──────┤
│    │        │      │              │          │      │有人居住  │刑法第321條 │
│３１│八十三年│ｑ○○│台北縣三重市頂│三千餘元  │ｎ○○│          │第1項第4款、│
│    │五月中旬│      │崁街二十一號欣│          │于治國│          │第3款、第1款│
│    │凌晨    │      │山企業公司    │          │林金章│          │            │
├──┼────┼───┼───────┼─────┼───┼─────┼──────┤
│    │        │      │              │          │      │          │同編號第30號│
│３２│八十三年│甲庚○│屏東縣潮州鎮朝│一百七十三│ｎ○○│同編號２２│            │
│    │五月十七│      │昇路二四七號中│萬三千六百│謝平順│          │            │
│    │日凌晨  │      │華民國合作社潮│八十元    │盧長壽│          │            │
│    │        │      │州分社        │          │      │          │            │
├──┼────┼───┼───────┼─────┼───┼─────┼──────┤
│    │        │      │              │          │      │          │同編號第30號│
│３３│八十三年│甲Ｉ○│南投縣埔里鎮樹│一百五十九│ｎ○○│同編號２２│            │
│    │五月廿四│      │人路二一七之一│萬一千九百│盧長壽│          │            │
│    │日凌晨二│      │號中正市場二樓│零五元    │楊志誠│          │            │
│    │時      │      │軍公教福利中心│          │      │          │            │
├──┼────┼───┼───────┼─────┼───┼─────┼──────┤
│    │        │      │              │          │      │有人居住  │刑法第321條 │
│３４│八十三年│ｃ○○│台中縣豐原市豐│著手行竊  │ｎ○○│          │第1項第3款、│
│    │七月十一│      │年路一二五巷七│未得財物  │于治國│          │第1款、第2項│
│    │日凌晨四│      │十號溢泰廚品公│          │      │          │            │
│    │時      │      │司            │          │      │          │            │
├──┼────┼───┼───────┼─────┼───┼─────┼──────┤
│    │        │      │              │          │      │有人居住  │刑法第321條 │
│３５│八十二年│未○○│南投縣鹿谷鄉中│十萬元、金│ｎ○○│          │第1項第3款、│
│    │七月十二│      │正路一六五－二│飾一批    │林金章│          │第1款、第4款│
│    │日凌晨三│      │號中興餐廳    │          │于治國│          │            │
│    │時許    │      │              │          │      │          │            │
├──┼────┼───┼───────┼─────┼───┼─────┼──────┤
│    │        │      │              │          │      │          │            │
│３６│八十三年│子○○│新竹縣新豐鄉上│著手行竊  │ｎ○○│持上開工具│刑法第321條 │
│    │七月二十│      │坑村四五三號源│未得財物  │林金章│翻越圍牆進│第1項第4款、│
│    │七日凌晨│      │盛爐機械公司  │          │陳劍文│入無人之辦│第3款、第2款│
│    │        │      │              │          │      │公室撬開保│、第2項     │
│    │        │      │              │          │      │險櫃行竊。│            │
└──┴────┴───┴───────┴─────┴───┴─────┴──────┘
 附表二：
┌──┬────────┬─────┬──────────────┬───────┬───────┬────────┐
│編號│發  生  時  間  │被害人姓名│行  竊  地  點、公  司      │行  竊  財  物│涉案嫌疑人姓名│備考（起訴書編）│
├──┼────────┼─────┼──────────────┼───────┼───────┼────────┤
│１  │年７月間凌晨  │宙  ○  ○│桃園縣大園鄉○○○路二四二號│無            │ｎ○○、趙秀第│１              │
│    │                │          │富國水泥釘公司              │              │              │                │
├──┼────────┼─────┼──────────────┼───────┼───────┼────────┤
│２  │年３月間凌晨  │Ｓ  ○  ○│彰化縣花壇鄉○○村○○街九五│美  五仟元    │ｎ○○、趙秀第│２              │
│    │                │          │號                          │台  一十萬元  │林金章        │                │
│    │                │          │大通子股份公司              │              │              │                │
├──┼────────┼─────┼──────────────┼───────┼───────┼────────┤
│３  │年３月間凌晨  │乙  ○  ○│台北縣汐止鎮○○路○段一○一│三仟餘元      │ｎ○○、張心德│３              │
│    │                │          │號                          │              │于治國、趙秀第│                │
│    │                │          │永光製線公司                │              │              │                │
├──┼────────┼─────┼──────────────┼───────┼───────┼────────┤
│４  │年間凌晨      │甲  Ｗ  ○│台北縣瑞芳鎮○○○路十六號  │十三萬元      │ｎ○○、張心德│４              │
│    │                │          │達永企業公司                │              │于治國、趙秀第│                │
├──┼────────┼─────┼──────────────┼───────┼───────┼────────┤
│５  │年６月間凌晨  │寅  ○  ○│高雄縣燕巢鄉○○村○○路三六│十萬元        │ｎ○○、趙秀第│５              │
│    │                │          │○號                        │              │              │                │
│    │                │          │萬機鋼鐵公司                │              │              │                │
├──┼────────┼─────┼──────────────┼───────┼───────┼────────┤
│６  │年７月間凌晨  │甲  ｂ  ○│高雄縣林園鄉○○○路三九七號│二十萬元      │ｎ○○、趙秀第│６              │
│    │                │          │長和企業公司                │              │              │                │
├──┼────────┼─────┼──────────────┼───────┼───────┼────────┤
│７  │年９月間凌晨  │Ｋ  ○  ○│南投縣草屯鎮○○路九十九號  │一十六萬四仟元│ｎ○○、趙秀第│７              │
│    │                │          │中南實業公司                │              │              │                │
├──┼────────┼─────┼──────────────┼───────┼───────┼────────┤
│８  │年１月間凌晨  │ｋ  ○  ○│南投縣名間鄉新光村虎坑巷五二│三萬六仟六佰七│ｎ○○、趙秀第│８              │
│    │                │          │之五號                      │十三元        │              │                │
│    │                │          │良友精工公司                │              │              │                │
├──┼────────┼─────┼──────────────┼───────┼───────┼────────┤
│９  │年５月間凌晨  │ｐ  ○  ○│台北縣土城市○○路○段四十巷│八十一萬元    │ｎ○○、趙秀第│９              │
│    │                │          │三之一號                    │              │              │                │
│    │                │          │良峰塑膠機械公司            │              │              │                │
├──┼────────┼─────┼──────────────┼───────┼───────┼────────┤
│１０  │年２月間凌晨  │Ｒ  ○  ○│彰化縣埔心鄉○○路○段三四五│一仟元        │ｎ○○、趙秀第│              │
│    │                │          │號                          │              │林金章        │                │
│    │                │          │瑞豐造紙公司                │              │              │                │
├──┼────────┼─────┼──────────────┼───────┼───────┼────────┤
│  │年月日凌晨│甲  辛  ○│新竹市○○○路一六五號      │一十四萬四仟九│ｎ○○、張心德│              │
│    │                │          │德和金屬工業公司            │佰八十二元    │趙秀第        │                │
├──┼────────┼─────┼──────────────┼───────┼───────┼────────┤
│  │年２月間凌晨  │Ｎ  ○  ○│彰化縣員林鎮○○路六一三號  │現金及金飾共值│ｎ○○、趙秀第│              │
│    │                │          │順利園港式海鮮樓            │約五十萬元    │林金章        │                │
├──┼────────┼─────┼──────────────┼───────┼───────┼────────┤
│13  │年２月日凌晨│甲  玄  ○│新竹市○○○路二一九號      │一十九萬餘元  │ｎ○○、張心德│              │
│    │                │          │聯華氣體公司                │              │趙秀第        │                │
├──┼────────┼─────┼──────────────┼───────┼───────┼────────┤
│14  │年２月日凌晨│甲  壬  ○│新竹市○○○路二二一號      │九仟四佰三十元│ｎ○○、張心德│              │
│    │                │          │華淵電機公司                │              │趙秀第        │                │
├──┼────────┼─────┼──────────────┼───────┼───────┼────────┤
│15  │年３月日凌晨│宇○○○  │台中縣豐原市○○路三五四巷九│勞力士金錶、奧│ｎ○○、趙秀第│              │
│    │二至三時        │          │七弄一號                    │未加手錶、都彭│              │                │
│    │                │          │新本梭管企業公司            │打火機各乙只、│              │                │
│    │                │          │                            │金飾一兩      │              │                │
├──┼────────┼─────┼──────────────┼───────┼───────┼────────┤
│16  │年３月中旬凌晨│甲  丙  ○│台北縣淡水鎮下圭柔山二十之六│一萬五仟元、勞│ｎ○○、張心德│              │
│    │                │          │號                          │力士金錶、鑽戒│趙秀第        │                │
│    │                │          │利多精密工業公司            │、玉飾等約九十│              │                │
│    │                │          │                            │餘萬元        │              │                │
├──┼────────┼─────┼──────────────┼───────┼───────┼────────┤
│17  │年月日凌晨│ｄ  ○  ○│高雄縣大寮鄉○○○路三九號  │十三萬六仟七佰│ｎ○○、林金章│              │
│    │                │          │國級實業公司                │五十五元      │于治國        │                │
├──┼────────┼─────┼──────────────┼───────┼───────┼────────┤
│18  │年月間凌晨  │Ａ  ○  ○│苗栗縣三義鄉○○村○○○路五│拾萬元        │ｎ○○、趙秀第│              │
│    │                │          │十之四號                    │              │林金章        │                │
│    │                │          │聯達祥生鮮冷凍公司          │              │              │                │
├──┼────────┼─────┼──────────────┼───────┼───────┼────────┤
│19  │年１月日凌晨│甲  Ｓ  ○│台北縣泰山鄉○○路○段五二三│三十一萬元    │ｎ○○、于治國│              │
│    │                │          │號                          │              │趙秀第        │                │
│    │                │          │裕益汽車公司                │              │              │                │
├──┼────────┼─────┼──────────────┼───────┼───────┼────────┤
│20  │年２月９日凌晨│甲  Ｖ  ○│彰化縣埤頭鄉○○村○○路八九│無            │ｎ○○、于治國│              │
│    │                │          │之十號                      │              │林金章、趙秀第│                │
│    │                │          │中台肉雞合作社              │              │              │                │
├──┼────────┼─────┼──────────────┼───────┼───────┼────────┤
│21  │年２月日凌晨│甲  ｇ  ○│台北市○○○路三段二三五之一│一十七萬六仟元│ｎ○○、于治國│              │
│    │                │          │號                          │              │林金章、張心德│                │
│    │                │          │南寶樹脂公司                │              │              │                │
├──┼────────┼─────┼──────────────┼───────┼───────┼────────┤
│22  │年２月日凌晨│ｏ  ○  ○│台北市○○○路四段七十九之一│二仟餘元、Ｖ８│ｎ○○、張心德│              │
│    │                │          │號三樓                      │攝影機（約值三│于治國        │                │
│    │                │          │台北市營造工會              │萬元）        │              │                │
├──┼────────┼─────┼──────────────┼───────┼───────┼────────┤
│23  │年３月中旬凌晨│甲  寅  ○│桃園縣大園鄉○○村○○路三巷│二萬元        │ｎ○○、于治國│              │
│    │                │          │七號                        │              │趙秀第        │                │
│    │                │          │力信興業公司                │              │              │                │
├──┼────────┼─────┼──────────────┼───────┼───────┼────────┤
│24  │年３月至４月間│甲天○○  │彰化市○○里○○路一七五巷一│無            │ｎ○○、趙秀第│              │
│    │凌晨            │          │六三號                      │              │林金章        │                │
│    │                │          │彰鎰實業公司                │              │              │                │
├──┼────────┼─────┼──────────────┼───────┼───────┼────────┤
│25  │年４月左右凌晨│ｅ  ○  ○│台中縣沙鹿鎮○○路十之三號  │一十二萬元    │ｎ○○、張心德│              │
│    │                │          │環諒實業公司                │              │林金章        │                │
├──┼────────┼─────┼──────────────┼───────┼───────┼────────┤
│26  │年４月日凌晨│洪  玉  燕│台北市中正區○○○路九巷五號│二萬三仟七佰元│ｎ○○、張心德│              │
│    │                │          │私立怡興托兒所              │              │              │                │
├──┼────────┼─────┼──────────────┼───────┼───────┼────────┤
│27  │年５月間凌晨  │甲  Ｍ  ○│台北市士林區○○○路二一一巷│三萬餘元      │ｎ○○、張心德│              │
│    │                │          │八號                        │              │于治國        │                │
│    │                │          │日月農莊                    │              │              │                │
├──┼────────┼─────┼──────────────┼───────┼───────┼────────┤
│28  │年５月日凌晨│甲  ○  ○│彰化縣福興鄉○○路十二號    │四萬六仟五佰零│ｎ○○、林金章│              │
│    │                │          │三卯鍛壓工業公司            │五元、美金五仟│于治國、趙秀第│                │
│    │                │          │                            │六佰一十七元、│              │                │
│    │                │          │                            │、港幣五仟五佰│              │                │
│    │                │          │                            │七十一元      │              │                │
├──┼────────┼─────┼──────────────┼───────┼───────┼────────┤
│29  │年６月間凌晨  │Ｚ  ○  ○│彰化縣員林鎮出水巷六四號    │無            │ｎ○○、趙秀第│              │
│    │                │          │台隆印鐵製罐公司            │              │林金章、于治國│                │
├──┼────────┼─────┼──────────────┼───────┼───────┼────────┤
│30  │年６月１０日凌晨│ｒ  ○  ○│彰化縣和美鎮○○里○○路十八│五萬三仟元    │ｎ○○、趙秀第│              │
│    │                │          │號                          │              │林金章        │                │
│    │                │          │泰億公司                    │              │              │                │
├──┼────────┼─────┼──────────────┼───────┼───────┼────────┤
│31  │年７月間凌晨  │亥  ○  ○│嘉義縣民雄鄉頭橋工業區工業三│三十萬元      │ｎ○○、趙秀第│              │
│    │                │          │路三十號                    │              │張心德        │                │
│    │                │          │信昌輪胎公司                │              │              │                │
├──┼────────┼─────┼──────────────┼───────┼───────┼────────┤
│32  │年７月日凌晨│甲  Ｒ  ○│台北縣八里鄉○○村○○路臨一│無            │ｎ○○、林金章│              │
│    │                │          │之一號                      │              │于治國        │                │
│    │                │          │益森彩藝公司                │              │              │                │
├──┼────────┼─────┼──────────────┼───────┼───────┼────────┤
│33  │年７月日凌晨│ｔ  ○  ○│彰化縣福興鄉○○村○○路一六│支票十九張面額│ｎ○○、于治國│              │
│    │                │          │號                          │一佰萬元      │林金章、趙秀第│                │
│    │                │          │元毅工業公司                │              │              │                │
├──┼────────┼─────┼──────────────┼───────┼───────┼────────┤
│34  │年７月日凌晨│甲  甲  ○│彰化縣福興鄉○○村○○路二十│二十四萬二仟一│ｎ○○、趙秀第│              │
│    │                │          │九號                        │佰四十三元    │林金章、于治國│                │
│    │                │          │臺灣食益補公司              │              │              │                │
├──┼────────┼─────┼──────────────┼───────┼───────┼────────┤
│35  │年７月日凌晨│甲  未  ○│台東市○○路二九七號        │油單二二八○公│ｎ○○、趙秀第│              │
│    │                │          │台東林區管理處              │升約值台幣三萬│張心德、林金章│                │
│    │                │          │                            │九仟九佰元    │              │                │
├──┼────────┼─────┼──────────────┼───────┼───────┼────────┤
│36  │年７月至９月間│甲  Ａ  ○│台中市○區○○路一四七號    │鑽戒乙枚      │林金章、于治國│              │
│    │                │          │代書事務所                  │              │ｎ○○        │                │
├──┼────────┼─────┼──────────────┼───────┼───────┼────────┤
│37  │年８月間凌晨  │午  ○  ○│台中市東區十甲東巷一○六弄一│無            │ｎ○○、林金章│              │
│    │                │          │一七號                      │              │趙秀第        │                │
│    │                │          │嘉全水電工程公司            │              │              │                │
├──┼────────┼─────┼──────────────┼───────┼───────┼────────┤
│38  │年８月間某日凌│甲  ａ  ○│彰化縣溪湖鎮○○路大突巷九二│無            │ｎ○○、趙秀第│              │
│    │晨              │          │號                          │              │林金章        │                │
│    │                │          │金嘉鋅工業公司              │              │              │                │
├──┼────────┼─────┼──────────────┼───────┼───────┼────────┤
│39  │年８月日凌晨│甲  子  ○│彰化縣福興鄉○○路十之一號  │二仟餘元      │ｎ○○、林金章│              │
│    │                │          │彰星金屬公司                │              │趙秀第、于治國│                │
├──┼────────┼─────┼──────────────┼───────┼───────┼────────┤
│40  │年９月日凌晨│丁  ○  ○│彰化縣埔心鄉○○路○段三二○│五仟多元      │ｎ○○、林金章│              │
│    │                │          │號                          │              │趙秀第        │                │
│    │                │          │尚峰興業公司                │              │              │                │
├──┼────────┼─────┼──────────────┼───────┼───────┼────────┤
│41  │年９月中旬凌晨│Ｐ  ○  ○│桃園縣蘆竹鄉○○路○段二三八│五十五元      │ｎ○○、于治國│              │
│    │                │          │號                          │              │趙秀第        │                │
│    │                │          │遠翔空運公司                │              │              │                │
├──┼────────┼─────┼──────────────┼───────┼───────┼────────┤
│42  │年１０月間凌晨  │甲  宙  ○│彰化縣和美鎮○○路○段二號  │無            │ｎ○○、趙秀第│              │
│    │                │          │天和橡膠公司                │              │林金章        │                │
│    │                │          │                            │              │              │                │
├──┼────────┼─────┼──────────────┼───────┼───────┼────────┤
│43  │年１０月中旬凌晨│地  ○  ○│彰化縣福興鄉○○路二十七號  │行動電話乙具、│ｎ○○、于治國│              │
│    │                │          │利慶工業公司                │四至伍萬五仟元│林金章、趙秀第│                │
│    │                │          │                            │（三萬八仟多元│              │                │
│    │                │          │                            │）            │              │                │
├──┼────────┼─────┼──────────────┼───────┼───────┼────────┤
│44  │年１月初凌晨  │甲  Ｑ  ○│新竹縣竹北市○○街七六○巷八│一萬四仟五佰元│ｎ○○、于治國│              │
│    │                │          │號                          │              │趙秀第        │                │
├──┼────────┼─────┼──────────────┼───────┼───────┼────────┤
│45  │年１月日凌晨│Ｑ  ○  ○│彰化縣芬園鄉○○路○段四九二│九萬多元      │ｎ○○、林金章│              │
│    │二至三時        │          │巷一二二號                  │              │于治國        │                │
│    │                │          │伯全瀝青公司                │              │              │                │
├──┼────────┼─────┼──────────────┼───────┼───────┼────────┤
│46  │年１月日凌晨│甲  Ｄ  ○│台中縣龍井鄉○○○路二五六巷│一仟伍佰元    │林金章、趙秀第│              │
│    │                │          │三十弄三號                  │              │ｎ○○        │                │
│    │                │          │駿弘公司                    │              │              │                │
├──┼────────┼─────┼──────────────┼───────┼───────┼────────┤
│47  │年１月日凌晨│甲  黃  ○│南投市○○○路二十一號      │七萬八仟三十二│ｎ○○、林金章│              │
│    │                │          │南崗消費合作社              │元            │趙秀第        │                │
├──┼────────┼─────┼──────────────┼───────┼───────┼────────┤
│48  │年２月間凌晨  │酉  ○  ○│彰化縣員林鎮○○里○○路○段│二仟元        │ｎ○○、趙秀第│91              │
│    │                │          │三三三號                    │              │林金章        │                │
│    │                │          │老麗紙業公司                │              │              │                │
├──┼────────┼─────┼──────────────┼───────┼───────┼────────┤
│49  │年２月間凌晨  │丙  ○  ○│嘉義市○○路一○六三號      │金牌二十五塊（│ｎ○○、林金章│92              │
│    │                │          │九龍製香公司                │價一萬二千五佰│趙秀第        │                │
│    │                │          │                            │元）、現金二萬│              │                │
│    │                │          │                            │餘元          │              │                │
├──┼────────┼─────┼──────────────┼───────┼───────┼────────┤
│50  │年２月９日凌晨│甲  Ｅ  ○│彰化市○○里○○○路一九八巷│一仟八佰元、禮│ｎ○○、趙秀第│94              │
│    │                │          │四十九弄十一號二樓          │盒價二仟元    │林金章        │                │
│    │                │          │薪義公司                    │              │              │                │
├──┼────────┼─────┼──────────────┼───────┼───────┼────────┤
│51  │年２月間下旬凌│Ｂ  ○  ○│台中縣豐原市○○○路三二五號│六萬元        │ｎ○○、趙秀第│95              │
│    │晨              │          │愛水公司                    │              │林金章        │                │
├──┼────────┼─────┼──────────────┼───────┼───────┼────────┤
│52  │年３月間某日凌│申  ○  ○│台中縣潭子鄉○○路○段一八九│無            │ｎ○○、趙秀第│98              │
│    │晨              │          │號                          │              │林金章        │                │
│    │                │          │正紀食品公司                │              │              │                │
├──┼────────┼─────┼──────────────┼───────┼───────┼────────┤
│53  │年３月日凌晨│涂  月  珠│嘉義縣民雄鄉○○村○○○路四│無            │ｎ○○、張心德│99              │
│    │                │          │號                          │              │趙秀第        │                │
│    │                │          │中元合板公司                │              │              │                │
├──┼────────┼─────┼──────────────┼───────┼───────┼────────┤
│54  │年３月中旬凌晨│甲  Ｈ  ○│台南縣後壁鄉後壁村四十二之十│回數票九萬元、│ｎ○○、趙秀第│100              │
│    │                │          │七號                        │無線電對講二台│于治國        │                │
│    │                │          │欣侑公司                    │、現金十二萬元│              │                │
├──┼────────┼─────┼──────────────┼───────┼───────┼────────┤
│55  │年３月下旬凌晨│甲  丁  ○│台中縣潭子鄉○○路○段六巷六│一萬七仟元    │林金章、趙秀第│１０２          │
│    │                │          │十八之一號                  │              │ｎ○○        │                │
│    │                │          │雙福塑膠公司                │              │              │                │
├──┼────────┼─────┼──────────────┼───────┼───────┼────────┤
│56  │年４月間凌晨  │ｘ  ○  ○│彰化縣員林鎮○○里○○路三十│幾佰元        │ｎ○○、林金章│１０７          │
│    │                │          │八之十二號                  │              │趙秀第        │                │
│    │                │          │津津股份公司                │              │              │                │
├──┼────────┼─────┼──────────────┼───────┼───────┼────────┤
│57  │年４月２日凌晨│甲  Ｊ  ○│台中縣豐原市○○街一一二號  │郵票元、硬幣│林金章、ｎ○○│１０８          │
│    │                │          │台中縣電器商業同業公會      │一佰多元      │趙秀第        │                │
├──┼────────┼─────┼──────────────┼───────┼───────┼────────┤
│58  │年４月日凌晨│Ｃ  ○  ○│彰化市○○里○○路○段四五六│四萬一仟元    │ｎ○○、林金章│１０９          │
│    │                │          │巷六十七號                  │              │趙秀第        │                │
│    │                │          │中隆塑膠廠                  │              │              │                │
├──┼────────┼─────┼──────────────┼───────┼───────┼────────┤
│59  │年５月７日凌晨│甲  Ｐ  ○│台北市○○○路○段三十九號  │三仟餘元      │ｎ○○、張心德│１１３          │
│    │                │          │自強北一文具公司            │              │              │                │
├──┼────────┼─────┼──────────────┼───────┼───────┼────────┤
│60  │年６月中旬凌晨│Ｇ  ○  ○│台北縣八里鄉烏山頭二十九之十│一仟元        │ｎ○○、趙秀第│１１９          │
│    │                │          │號                          │              │林金章、于治國│                │
│    │                │          │信力塑膠公司                │              │              │                │
├──┼────────┼─────┼──────────────┼───────┼───────┼────────┤
│61  │年４月日凌晨│甲  ｃ  ○│台北縣五股鄉○○路○段四十六│二十五萬元    │ｎ○○、林金章│１２４          │
│    │                │          │號                          │              │趙秀第、于治國│                │
│    │                │          │關渡療養院                  │              │              │                │
├──┼────────┼─────┼──────────────┼───────┼───────┼────────┤
│62  │年４月日凌晨│甲  癸  ○│台北縣五股鄉○○村○○路○段│二萬三仟五佰元│ｎ○○、林金章│１２５          │
│    │                │          │二十號                      │              │趙秀第、于治國│                │
├──┼────────┼─────┼──────────────┼───────┼───────┼────────┤
│63  │年４月日凌晨│ｚ  ○  ○│桃園縣林口鄉下福村十號      │六萬餘元      │ｎ○○、林金章│１２７          │
│    │                │          │大自然遊樂區                │              │于治國        │                │
├──┼────────┼─────┼──────────────┼───────┼───────┼────────┤
│64  │年７月７日凌晨│ｂ  ○  ○│台北市○○○路一段二六巷九弄│打火機、煙、金│ｎ○○、張心德│１２９          │
│    │                │          │一號三樓                    │筆約價一萬四仟│              │                │
│    │                │          │奇威服飾開發公司            │三佰五十元    │              │                │
├──┼────────┼─────┼──────────────┼───────┼───────┼────────┤
│65  │年７月日凌晨│ｇ  ○  ○│桃園縣中壢工業區○○○路五號│壹仟元        │ｎ○○、林金章│１３４          │
│    │                │          │富驊公司                    │              │趙秀第        │                │
├──┼────────┼─────┼──────────────┼───────┼───────┼────────┤
│66  │年７月日凌晨│甲  Ｎ  ○│桃園縣大園鄉五權村大埔四十一│一十萬元      │ｎ○○、林金章│１３５          │
│    │                │          │之一號                      │              │趙秀第        │                │
│    │                │          │億華電機公司                │              │              │                │
├──┼────────┼─────┼──────────────┼───────┼───────┼────────┤
│67  │年７月日凌晨│Ｖ  ○  ○│桃園縣中壢工業區○○○路五之│一萬五仟元    │ｎ○○、林金章│１３６          │
│    │                │          │二號                        │              │趙秀第        │                │
│    │                │          │益森彩藝公司                │              │              │                │
├──┼────────┼─────┼──────────────┼───────┼───────┼────────┤
│68  │年７月日凌晨│丑  ○  ○│桃園縣中壢工業區○○路八號  │無            │ｎ○○、林金章│１３７          │
│    │                │          │福茂電纜公司                │              │趙秀第        │                │
├──┼────────┼─────┼──────────────┼───────┼───────┼────────┤
│69  │年７月日凌晨│甲  ○  ○│彰化縣福興鄉○○路十二號    │五佰元        │ｎ○○、于治國│１３８          │
│    │                │          │三卯緞壓工業公司            │              │林金章、趙秀第│                │
├──┼────────┼─────┼──────────────┼───────┼───────┼────────┤
│70  │年５月日凌晨│ｌ  ○  ○│花蓮市○○路一九二號        │七十二萬九仟三│ｎ○○、盧長壽│１４０          │
│    │                │蔡  翠  陵│花蓮縣機關學校員工消費合作社│佰零一元      │謝平順        │                │
│    │                │陳  桂  玉│                            │              │              │                │
├──┼────────┼─────┼──────────────┼───────┼───────┼────────┤
│71  │年３月５日凌晨│甲  Ｙ  ○│屏東縣崁頂鄉○○路一之一號  │美金四、一一○│ｎ○○、林金章│１４１          │
│    │1至4時          │高  建  立│聯成食品公司                │元、日幣卅三萬│趙秀第        │                │
│    │                │          │                            │九千元、港幣二│              │                │
│    │                │          │                            │五、六○○元、│              │                │
│    │                │          │                            │人民幣四、○三│              │                │
│    │                │          │                            │○元、台幣七七│              │                │
│    │                │          │                            │八、七五四元、│              │                │
│    │                │          │                            │禮券二萬五千元│              │                │
├──┼────────┼─────┼──────────────┼───────┼───────┼────────┤
│72  │年１月日凌晨│庚　○　○│彰化縣溪洲鄉○○路一號      │廿九萬九百七十│ｎ○○、林金章│                │
│    │                │          │榮光紙廠                    │八元          │              │                │
├──┼────────┼─────┼──────────────┼───────┼───────┼────────┤
│73  │年４月６日凌晨│甲　地　○│台北市○○○路○段五十巷三十│七萬元、美金四│ｎ○○、林金章│                │
│    │　　　　        │          │九號一樓啟                  │千元、菲幣、印│于治國、陳劍文│                │
│    │　　            │          │圓工業公司                  │尼幣約值台幣二│張心德        │                │
│    │                │          │                            │萬元          │              │                │
├──┼────────┼─────┼──────────────┼───────┼───────┼────────┤
│74  │年４月中旬　　│ｖ　○　○│台中縣神岡鄉○○路二０二之一│無            │陳劍文、ｎ○○│                │
│    │                │          │號                          │              │林金章、趙秀第│                │
│    │                │          │和總傢俱公司                │              │              │                │
├──┼────────┼─────┼──────────────┼───────┼───────┼────────┤
│　　│８１年 6月16日凌│Ｈ○○    │台北縣瑞芳鎮○○路二０之三  │四萬五千元    │ｎ○○        │                │
│75  │晨              │          │號宏欣倉儲公司              │              │              │                │
│    │                │          │                            │              │              │                │
├──┼────────┼─────┼──────────────┼───────┼───────┼────────┤
│76  │81年8月16日凌晨 │甲　Ｃ　○│台北縣瑞芳鎮○○路中央貨櫃公│九十萬二百四十│ ｎ○○       │                │
│    │                │          │司                          │元、美金五百六│ 于治國       │                │
│    │                │          │                            │十元          │              │                │
├──┼────────┼─────┼──────────────┼───────┼───────┼────────┤
│77  │82年8月4日　　  │黃○  　  │南投縣竹山鎮○○路一四五號頂│四萬元、金戒子│ｎ○○        │                │
│    │                │          │林合作社                    │一個          │林金章、于治國│                │
│    │                │          │                            │              │              │                │
├──┼────────┼─────┼──────────────┼───────┼───────┼────────┤
│78  │年某月5日凌晨 │甲ｆ○    │苗栗縣苑裡鎮房裡六九之一 號 │五千元        │ｎ○○        │                │
│    │                │          │興啞公司                    │              │林金章、趙秀第│                │
│    │                │          │                            │              │              │                │
├──┼────────┼─────┼──────────────┼───────┼───────┼────────┤
│79  │年1月24日凌晨 │甲　Ｋ　○│彰化市○○里○○路一號彰化老│四萬三千四百元│陳劍文、ｎ○○│                │
│    │                │          │人養護中心                  │              │林金章        │                │
│    │                │          │                            │              │              │                │
├──┼────────┼─────┼──────────────┼───────┼───────┼────────┤
│80  │年2月間凌晨　 │ｙ　○  ○│苗栗縣銅鑼鄉○○路十八號翠城│無            │ ｎ○○       │                │
│    │                │          │陶瓷公司                    │              │林金章、趙秀第│                │
│    │                │          │                            │              │              │                │
├──┼────────┼─────┼──────────────┼───────┼───────┼────────┤
│81  │年2月8日凌晨  │甲  Ｕ  ○│彰化縣花壇鄉○○村○街二號順│三十八萬二千二│        ｎ○○│                │
│    │                │          │基紡織公司                  │百九十七元金戒│林金章、趙秀第│                │
│    │                │          │                            │子一只        │              │                │
├──┼────────┼─────┼──────────────┼───────┼───────┼────────┤
│82  │年3月中旬凌晨 │Ｉ　○　○│台中縣潭子鄉○○路○段九十六│無            │        ｎ○○│                │
│    │                │          │號金原精密工業公司          │              │林金章、趙秀第│                │
│    │                │          │                            │              │              │                │
├──┼────────┼─────┼──────────────┼───────┼───────┼────────┤
│83  │年3月22日凌晨 │黃　盧　麗│台中市○○路○段一一五號新啞│二十萬元      │陳劍文、ｎ○○│                │
│    │2時             │珠        │五金行                      │              │林金章、趙秀第│                │
│    │                │          │                            │              │              │                │
├──┼────────┼─────┼──────────────┼───────┼───────┼────────┤
│84  │年3月30日凌晨 │ｗ　○　○│台中縣沙鹿鎮○○路三００號群│無            │ｎ○○        │                │
│    │                │          │大汽車商行                  │              │于治國        │                │
│    │                │          │                            │              │              │                │
├──┼────────┼─────┼──────────────┼───────┼───────┼────────┤
│85  │年４月4日凌晨 │趙　佩 琦 │台中市○○路○段三四五號二十│無            │        ｎ○○│                │
│    │                │          │四小時超商                  │              │林金章、趙秀第│                │
│    │                │          │和總傢俱公司                │              │              │                │
├──┼────────┼─────┼──────────────┼───────┼───────┼────────┤
│86  │年４月27日凌晨│甲　午  ○│苗栗縣西湖鄉二湖村坪頂六之一│無            │ ｎ○○       │                │
│    │                │          │號峻昇瀝青公司              │              │林金章、趙秀第│                │
│    │                │          │                            │              │              │                │
├──┼────────┼─────┼──────────────┼───────┼───────┼────────┤
│87  │年４月下旬　　│Ｘ　○　○│苗栗市新英里新勝十一之一    │無            │ｎ○○        │                │
│    │                │          │號苗栗汽體公司              │              │林金章、趙秀第│                │
│    │                │          │                            │              │              │                │
├──┼────────┼─────┼──────────────┼───────┼───────┼────────┤
│88  │83年5月間凌晨   │Ｖ ○ ○  │新竹市○○路○段二五七號世界│              │林金章、趙秀第│                │
│    │                │          │工聯學校                    │十三萬元      │ｎ○○        │                │
├──┼────────┼─────┼──────────────┼───────┼───────┼────────┤
│89  │年7月26日凌晨 │林　瑞　土│台中縣豐原市○○路○段三十號│無            │ｎ○○        │                │
│    │                │          │瑞昌化學股份有限公司        │              │林金章、趙秀第│                │
│    │                │          │                            │              │              │                │
├──┼────────┼─────┼──────────────┼───────┼───────┼────────┤
│90  │81年2月間某日凌 │Ｌ　○　○│苗栗縣後龍鎮南港里十八之三號│              │ｎ○○        │                │
│    │晨              │          │全面塑膠公司                │三十萬元      │林金章、于治國│                │
│    │                │          │                            │              │              │                │
└──┴────────┴─────┴──────────────┴───────┴───────┴────────┘
 附表三：
┌──┬─────┬───┬─────────────┬────────┬───┬─────────┐
│編號│ 犯罪時間 │被害人│      犯  罪  地  點      │ 竊  取  財  物 │行為人│  備          考  │
│    │          │      │                          │                │      │（原審附表一編號）│
├──┼─────┼───┼─────────────┼────────┼───┼─────────┤
│ １ │ 八十一年 │甲ｊ○│ 彰化縣彰化巿曉陽路一七○ │五千元          │ｎ○○│                  │
│    │ 五月間凌 │      │ 號                       │                │      │      １４８      │
│    │ 晨       │      │ 輪郁企業公司             │                │      │                  │
├──┼─────┼───┼─────────────┼────────┼───┼─────────┤
│ ２ │ 八十一年 │卯○○│ 彰化縣花壇鄉○○路一○號 │三萬四千八百五十│ｎ○○│                  │
│    │ 七月間某 │      │ 勝芳企業公司             │元、支票一本及印│      │      １４９      │
│    │ 日       │      │                          │章數枚          │      │                  │
├──┼─────┼───┼─────────────┼────────┼───┼─────────┤
│ ３ │ 八十一年 │ｕ○○│ 彰化縣埤頭鄉○○路○段四 │新臺幣壹拾多萬元│ｎ○○│                  │
│    │ 底某日○ │      │ 五七號                   │                │林金章│      １５０      │
│    │ 時三十分 │      │ 全欣股份有限公司         │                │      │                  │
├──┼─────┼───┼─────────────┼────────┼───┼─────────┤
│ ４ │ 八十二年 │戊○○│ 彰化縣埤頭鄉○○路○段四 │新臺幣壹仟多元  │ｎ○○│                  │
│    │ 八、九月 │      │ 七○號                   │郵票            │林金章│      １５１      │
│    │ 某日     │      │ 鎰成工業公司             │                │      │                  │
├──┼─────┼───┼─────────────┼────────┼───┼─────────┤
│ ５ │ 八十三年 │天○○│ 彰化縣埤頭鄉○○路○段五 │新臺幣陸萬元    │ｎ○○│                  │
│    │ 三月初某 │      │ 七六號                   │                │林金章│      １５２      │
│    │ 日       │      │ 永富車料公司             │                │      │                  │
└──┴─────┴───┴─────────────┴────────┴───┴─────────┘
 附表四：
┌──┬────┬───┬─────────────┬────────┬────┬─────────┐
│編號│犯罪時間│被害人│   犯    罪    地    點   │ 竊　取　財　物 │ 行為人 │  備          考  │
│    │        │      │                          │   （新台幣）   │        │（原審附表一編號）│
├──┼────┼───┼─────────────┼────────┼────┼─────────┤
│１  │七十七年│辰○○│ 高雄縣燕巢鄉○○路四六一 │五萬元          │ ｎ○○ │        １０        │
│    │七月間凌│      │ 號輝泰鋼鐵公司           │                │ 趙秀第 │                  │
│    │晨      │      │                          │                │ 于治國 │                  │
├──┼────┼───┼─────────────┼────────┼────┼─────────┤
│２  │七十七年│甲巳○│ 台北縣淡水鎮○○里○○路 │五十萬元        │ ｎ○○ │                  │
│    │九月中旬│      │ 一之一號                 │                │ 趙秀第 │                │
│    │凌晨    │      │ 東光凡而工業公司         │                │        │                  │
├──┼────┼───┼─────────────┼────────┼────┼─────────┤
│３  │七十七年│Ｄ○○│ 台北縣淡水鎮下圭柔山一二 │一十萬元        │ ｎ○○ │                  │
│    │九月間凌│      │ 三之一號                 │                │ 于治國 │                │
│    │晨      │      │ 旭麗公司                 │                │        │                  │
├──┼────┼───┼─────────────┼────────┼────┼─────────┤
│４  │七十七年│甲辰○│ 基隆巿源遠路一二六號     │拾伍萬元        │ ｎ○○ │                │
│    │九月間凌│      │ 大德慶企業公司           │                │ 趙秀第 │                  │
│    │晨      │      │                          │                │        │                  │
├──┼────┼───┼─────────────┼────────┼────┼─────────┤
│５  │七十七年│甲亥○│ 台北縣汐止鎮○○路○段一 │二十五萬元      │ ｎ○○ │                  │
│    │十月間凌│      │ 六九巷五十九號           │                │ 于治國 │                │
│    │晨      │      │ 台同藝印公司             │                │ 趙秀第 │                  │
├──┼────┼───┼─────────────┼────────┼────┼─────────┤
│６  │七十七年│Ｍ○○│ 台中縣大肚鄉○○路三八○ │二十餘萬元      │ ｎ○○ │                │
│    │間凌晨  │      │ 號                       │                │ 趙秀第 │                  │
├──┼────┼───┼─────────────┼────────┼────┼─────────┤
│７  │七十八年│甲酉○│ 台北縣深坑鄉萬順寮四十五 │伍萬餘元        │ ｎ○○ │                │
│    │七月間凌│      │ 號                       │                │ 趙秀第 │                  │
│    │晨      │      │ 台新染織公司             │                │        │                  │
├──┼────┼───┼─────────────┼────────┼────┼─────────┤
│８  │七十八年│甲ｉ○│ 高雄縣岡山鎮○○○路八號 │一萬八仟元      │ ｎ○○ │                │
│    │八月間凌│      │ 丸和企業公司             │                │ 趙秀第 │                  │
│    │晨      │      │                          │                │        │                  │
├──┼────┼───┼─────────────┼────────┼────┼─────────┤
│９  │七十八年│甲ｄ○│ 屏東縣新園鄉○○村○○路 │二萬八仟元      │ ｎ○○ │                │
│    │八月卅一│      │ 五十號                   │                │ 趙秀第 │                  │
│    │日凌晨  │      │ 祐全產業公司             │                │        │                  │
├──┼────┼───┼─────────────┼────────┼────┼─────────┤
│１０  │七十八年│邱淑貞│ 桃園縣蘆竹鄉蘆竹村十一鄰 │七萬元          │ ｎ○○ │                │
│    │九月中旬│      │ 二之五號                 │                │ 趙秀第 │                  │
│    │凌晨    │      │ 真豪保利龍公司           │                │        │                  │
├──┼────┼───┼─────────────┼────────┼────┼─────────┤
│  │七十八年│甲Ｏ○│ 高雄縣大寮鄉○○路八十九 │一十五萬        │ ｎ○○ │                │
│    │九月廿一│      │ 號                       │                │ 趙秀第 │                  │
│    │日凌晨  │      │ 森鴻興業公司             │                │        │                  │
├──┼────┼───┼─────────────┼────────┼────┼─────────┤
│  │七十八年│甲己○│ 台南縣柳營鄉士林村一三○ │無              │ ｎ○○ │                │
│    │十月中旬│      │ 之○一號一、二樓         │                │ 于治國 │                  │
│    │凌晨    │      │ 永福電機公司             │                │ 趙秀第 │                  │
├──┼────┼───┼─────────────┼────────┼────┼─────────┤
│  │七十八年│Ｏ○○│ 南投縣名間鄉田仔村新大巷 │一萬五仟元      │ ｎ○○ │                  │
│    │十一月間│      │ 六之三號                 │                │ 趙秀第 │                │
│    │凌晨    │      │ 平生液化瓦斯公司         │                │        │                  │
├──┼────┼───┼─────────────┼────────┼────┼─────────┤
│  │七十八年│癸○○│ 台北縣三重巿光復路一段六 │美金二萬元      │ ｎ○○ │                │
│    │十二月間│      │ 十八巷二十四弄三號       │                │ 趙秀第 │                  │
│    │凌晨    │      │ 京華超音波製造公司       │                │        │                  │
├──┼────┼───┼─────────────┼────────┼────┼─────────┤
│  │七十八年│甲ｋ○│ 台中縣大雅鄉○○路龍善二 │三十萬元、泰幣二│ ｎ○○ │                │
│    │十二月廿│      │ 十之六號                 │十萬元、金錶金牌│ 趙秀第 │                  │
│    │一日    │      │ 福裕事業公司             │各一塊          │        │                  │
├──┼────┼───┼─────────────┼────────┼────┼─────────┤
│  │七十九年│辛○○│ 彰化縣花壇鄉○○○街七十 │二十餘萬元      │ ｎ○○ │                │
│    │間某日  │      │ 四號                     │                │ 趙秀第 │                  │
│    │        │      │ 錦成企業公司             │                │        │                  │
├──┼────┼───┼─────────────┼────────┼────┼─────────┤
│  │七十九年│甲Ｆ○│ 高雄縣大寮鄉○○村○○路 │十萬元          │ ｎ○○ │                │
│    │三月間凌│      │ 二九號                   │                │ 趙秀第 │                  │
├──┼────┼───┼─────────────┼────────┼────┼─────────┤
│  │八十三年│Ｙ○○│ 台南縣佳里鎮○○街一一二 │無              │ ｎ○○ │                  │
│    │六月五日│      │ 號                       │                │ 謝平順 │      １１８      │
│    │凌晨    │      │ 中華民國合作社佳里分社   │                │ 盧長壽 │                  │
└──┴────┴───┴─────────────┴────────┴────┴─────────┘
 附表五：
 編號　物    品    名　稱　數  量　 所有人　備  考
  １    一字型大起子     　 二支    ｎ○○
  ２    鐵撬                二支    ｎ○○
  ３    鉗子                一支    ｎ○○
  ４    鎯頭                一支    ｎ○○
